臺灣高等法院刑事裁定　　　　　　　　　 96年度抗字第606號
抗 告 人
即聲請人　甲○○
上列抗告人因聲請再審案件，不服臺灣基隆地方法院中華民國96
年5月18日裁定（96年度聲再字第4號），提起抗告，本院裁定如
下：
    主  文
抗告駁回。
    理  由
一、抗告意旨略以：聲請人即抗告人甲○○因戒嚴時期人民受損
    權利回復條例賠償案件，於民國96年2月14日庭訊時，因台
    灣基隆地方法院檢察署檢察官口述指導可以聲請再審，乃回
    家撰寫書狀聲請再審，惟不瞭解法律程序，並未隨狀呈送原
    確定判決繕本，爰補送該判決繕本云云，並提出台灣基隆地
    方法院檢察署函、台灣基隆地方法院96年度聲再字第4號裁
    定（即本件之原審裁定），同院89年度賠字第19號、91年度
    賠字第75號、93年度賠字第4號之冤獄賠償決定書，司法院
    冤獄賠償覆議委員會92年度台覆字第259號、93年度台覆字
    第309號覆議決定書，各類所得扣繳暨免扣繳憑單、薪資明
    細表等件為證。
二、按聲請再審，應以再審書狀敘述理由，附具原判決之繕本及
    證據，提出於管轄法院為之，刑事訴訟法第429條定有明文
    。是倘聲請再審未附具原判決之繕本及證據，此項再審程式
    之欠缺，即非抗告程序中所得補正，有最高法院71年台抗字
    第337號判例可資參照。本件聲請人向原審法院聲請再審，
    並未附具任何刑事確定裁判之繕本及證據（原審96年度聲再
    字第4號裁定並非原確定判決繕本），原審因而駁回其再審
    聲請，並無不合。本件抗告為無理由，應予駁回。
三、聲請人提起抗告後，雖提出上揭冤獄賠償決定書或覆議決定
    書繕本等。惟抗告人係自認其於72年12月18日至75年7月間
    ，因窺視女生小便等案件，被羈押840日，76年6月3日至79
    年6月3日或4日間，因公共危險等案件，被羈押1095日，係
    遭受冤獄，依戒嚴時期人民受損權利回復條例規定，於89年
    間向台灣基隆地方法院聲請冤獄賠償，經該院以公共危險部
    分已逾二年請求期間，殺人罪部分係有罪判決確定為由，以
    89年度賠字第19號決定書駁回聲請，嗣司法院冤獄賠償覆議
    委員會90年度台覆字第438號撤銷該決定，台灣基隆地方法
    院以90年度賠更（一）字第1號受理後，聲請人於91年5月2
    日具狀撤回賠償聲請而終結。其後聲請人具狀聲請台灣基隆
    地方法院繼續調查，該院以其已經撤回聲請為由，以91年度
    賠字第75號決定書駁回聲請，並經司法院冤獄賠償覆議委員
    會以92年度台覆字第259號覆議決定書維持原決定在案。至
    93 年間，聲請人復以其係附條件撤回為由，就同一事件再
    度聲請冤獄賠償，台灣基隆地方法院乃以93年度賠字第4號
    決定書駁回其聲請，並經司法院冤獄賠償覆議委員會以93
    年度台覆字第309號覆議決定書維持原決定確定，有各決定
    書及覆議決定書在卷可稽。倘聲請人係就此事件向原審法院
    提起冤獄賠償之「再審」，惟冤獄賠償法第9條規定，賠償
    之聲請經撤回者，不得再行聲請；且冤獄賠償法及戒嚴時期
    人民受損權利回復條例，均無再審之規定，亦無準用民事訴
    訟法或刑事訴訟法有關再審程序之規定，是聲請人提出冤獄
    賠償再審之聲請，亦屬無據，附此敘明。
四、據上論結，應依刑事訴訟法第412條，裁定如主文。
中　　華　　民　　國　　96　　年　　7 　　月　　9 　　日
　　　　　　　　　刑事第二庭    審判長法　官  呂丹玉
　　　　　　　　　　　　　　　　　　  法　官  王詠寰
　　　　　　　　　　　　　　　　　　  法　官  林恆吉
以上正本證明與原本無異。
不得再抗告。
                                      書記官  陳啟文
中　　華　　民　　國　　96　　年　　7　　月     9     日
